臺灣高等法院刑事裁定
109年度抗字第1585號
抗  告  人
即受 刑 人  宋宏祥



上列抗告人因聲請定其應執行刑案件，不服臺灣基隆地方法院中
華民國109年8月7日裁定（109年度聲字第361號），提起抗告，
本院裁定如下：
    主  文
抗告駁回。
    理  由
一、原裁定意旨略以：原裁定之原本及其正本所載關於案由部分
    ，誤將「違反毒品危害防制條例等」載為「犯詐欺等」，參
    照民事訴訟法第232條規定及司法院大法官釋字第43號解釋
    ，爰依刑事訴訟法第220條規定，將原裁定之原本及其正本
    所載案由「犯詐欺等」更正為「違反毒品危害防制條例等」
    。
二、抗告意旨略以：抗告人因犯毒品危害防制條例數案，經原審
    法院裁定為詐欺案之罪犯，經其提出再審後，原審法院以10
    9年度聲字第361號刑事裁定逕認為原裁定為誤載，但抗告人
    認為誤載已影響原裁定，詐欺犯及毒品犯之刑度截然不同，
    前者刑度顯然高於施用毒品犯。臺灣桃園地方法院104年度
    審訴字第1129及1783號判決就施用第一級及第二級毒品總計
    為有期徒刑4年8月，經定應執行刑為2年5月，其所犯本質上
    與一般刑事案有所不同，對於不涉及販運毒品之毒品成癮者
    應視為病人，不能僅以定罪處罰排斥之方式對待。又抗告人
    認為司法院大法官釋字第43號解釋意旨，與本案截然不同，
    原裁定竟誤載抗告人之罪名，已影響原裁定。懇請體諒抗告
    人所犯皆為施用毒品案，其本質係侵害自身健康為主，尚未
    嚴重破壞社會秩序，且犯後坦承所錯，望考量其年齡、家庭
    成員及教育等，賜予重新裁定云云。
三、經查：
　㈠按刑事裁判文字，顯係誤寫，而不影響於全案情節與判決之
    本旨者，參照民事訴訟法第232條規定，原審法院得以裁定
    更正之（司法院大法官釋字第43號解釋意旨參照）；又判決
    如有誤寫、誤算或其他類此之顯然錯誤者，法院得依聲請或
    依職權以裁定更正，民事訴訟法第232條第1項定有明文，所
    謂顯然錯誤，乃指判決中所表示者與法院本來之意思顯然不
    符者而言。本件參酌原審法院於民國109年4月7日所為之109
    年度聲字第361號裁定案由部分，誤將「違反毒品危害防制
    條例等」載為「犯詐欺等」，惟主文記載為「犯如附表所示
    之罪」、理由欄一、二亦記載為「違反毒品危害防制條例等
    」，堪認該裁定案由部分所表示者與原審法院本來之意思顯
    然不符，當屬其為該裁定時筆誤。原審法院嗣已於109年8月
    7日依刑事訴訟法第220條另為裁定更正該裁定主文為「原裁
    定之原本及其正本所載案由『犯詐欺等』，應更正為『違反毒
    品危害防制條例等』」，參照前揭說明，應認原審法院誤將
    「違反毒品危害防制條例等」載為「犯詐欺等」，顯屬誤寫
    ，並不影響於全案情節與裁判之本旨，合先敘明。
　㈡又原審法院不因將該裁定案由誤載為詐欺而改變抗告人所犯
    毒品危害防制條例之罪名與其宣告刑。抗告人以為該裁定誤
    載其犯詐欺等案件，即遭以詐欺罪之刑度定其應執行刑，而
    影響其權益，實屬誤解，原審法院仍以該附表所載抗告人所
    犯之罪及所處之刑為定刑依據，並無濫用裁量權等違法或不
    當之處。抗告人猶執前詞提起抗告，指摘原裁定不當，為無
    理由，應予駁回。
四、據上論斷，依刑事訴訟法第412條，裁定如主文。
中　　華　　民　　國　 109　　年　　9 　　月　　30  　日
                  刑事第二十三庭審判長法　官  許永煌
                                      法　官  雷淑雯
                                      法　官  吳定亞
以上正本證明與原本無異。
不得再抗告。
                                      書記官  郭侑靜
中　　華　　民　　國　　109 　年　　9 　　月　　30　　日